【裁判字號】    99,訴,2667
【裁判日期】    991116
【裁判案由】    毒品危害防制條例
【裁判全文】
臺灣臺中地方法院刑事判決              99年度訴字第2667號
公  訴  人  臺灣臺中地方法院檢察署檢察官
被      告  甲○○
上列被告因毒品危害防制條例案件，經檢察官提起公訴（99年度
毒偵字第895號），被告於準備程序中就被訴事實為有罪之陳述
，受命法官於聽取當事人之意見後，由本院合議庭裁定由受命法
官獨任以簡式審判程序判決如下：
    主    文
甲○○施用第二級毒品，累犯，處有期徒刑肆月；又施用第一級
毒品，累犯，處有期徒刑柒月。應執行有期徒刑玖月。
    犯罪事實
一、甲○○前有違反肅清煙毒條例案件、竊盜、偽造文書及侵占
    等前科，並曾於民國九十七年間均因詐欺案件，經本院分別
    判處有期徒刑三月、三月確定，並經本院裁定應執行有期徒
    刑五月確定，甫於九十八年三月十五日縮刑期滿執行完畢。
    其且曾於八十九年間因施用毒品案件，經依法院裁定送入
    觀察勒戒處所觀察勒戒，經評定認有繼續施用毒品傾向，再
    依法院裁定送入戒治處所施以強制戒治，經法院裁定停止戒
    治，所餘期間付保護管束確定，於九十年二月十六日釋放，
    期滿未經撤銷，並經臺灣彰化地方法院檢察署檢察官以九十
    年度戒毒偵字第一一三八、一一三九號為不起訴處分確定。
    九十六年間因施用毒品案件，經依法院裁定送入觀察勒戒
    處所觀察勒戒，經評定認有繼續施用毒品傾向，再依法院裁
    定送入戒治處所施以強制戒治，於九十七年十月十六日執行
    完畢釋放，並由臺灣臺中地方法院檢察署檢察官以九十七年
    度戒毒偵字第二九一號為不起訴處分確定。詎猶不知悔改，
    復基於施用第二級毒品之犯意，於九十九年一月二日某時，
    在臺中市○○○街其友人住處內，以將第二級毒品甲基安非
    他命置於其友人所有之玻璃燈泡內以火燒烤，再吸其煙氣之
    方式，施用第二級毒品甲基安非他命一次。復另基於施用第
    一級毒品之犯意，於九十九年一月四日某時，在臺中市○區
    ○○路二段九九巷十六弄二二號四樓之五其住處內，以將第
    一級毒品海洛因摻水再以其所有之針筒(未扣案)注射之方式
    ，施用第一級毒品海洛因一次。嗣於九十九年一月五日二十
    三時二十五分許，在臺中市○○路○段與福上巷口因行跡可
    疑為警盤查並主動向警供出上開施用第一級毒品行為，而就
    施用第一級毒品部分向警自首並接受裁判。
二、案經臺中市警察局第六分局報告臺灣臺中地方法院檢察署檢
    察官偵查起訴。
    理  由
一、本件被告甲○○所犯係死刑、無期徒刑、最輕本刑為三年以
    上有期徒刑以外之罪，其於準備程序中就被訴事實為有罪之
    陳述，經告知被告簡式審判程序之旨，並聽取公訴人及被告
    之意見後，本院合議庭認為適宜而裁定由受命法官獨任進行
    簡式審判程序，合先敘明。
二、訊據被告甲○○對於上揭犯罪事實坦承不諱，且被告於上揭
    時地為警查獲後，經警採集其尿液送驗結果，確呈現海洛因
    代謝物之可待因、嗎啡陽性反應及呈甲基安非他命代謝物之
    甲基安非他命陽性反應，且檢出安非他命濃度三八二NG/ML
    ，此有中山醫學大學附設醫院檢驗科藥物檢測中心出具之檢
    驗報告一份存卷可稽(見警卷第九頁)，足認被告自白與事實
    相符，堪可採信。又被告前於八十九年間因施用毒品案件
    ，經依法院裁定送入觀察勒戒處所觀察勒戒，經評定認有繼
    續施用毒品傾向，再依法院裁定送入戒治處所施以強制戒治
    ，經法院裁定停止戒治，所餘期間付保護管束確定，於九十
    年二月十六日釋放，期滿未經撤銷，並經臺灣彰化地方法院
    檢察署檢察官以九十年度戒毒偵字第一一三八、一一三九號
    為不起訴處分確定。九十六年間因施用毒品案件，經依法
    院裁定送入觀察勒戒處所觀察勒戒，經評定認有繼續施用毒
    品傾向，再依法院裁定送入戒治處所施以強制戒治，於九十
    七年十月十六日執行完畢釋放，並由臺灣臺中地方法院檢察
    署檢察官以九十七年度戒毒偵字第二九一號為不起訴處分確
    定等節，有臺灣高等法院被告前案紀錄表一份在卷可憑。綜
    上所述，本案事證明確，被告犯行堪以認定。
三、核被告所為，係犯毒品危害防制條例第十條第一項之施用第
    一級毒品罪及同條例第十條第二項之施用第二級毒品罪。被
    告施用第一級毒品及施用第二級毒品前，持有第一級及第二
    級毒品之低度行為，應分別為其施用之高度行為所吸收，均
    不另論罪。被告所犯上開二罪間，犯意各別，行為互殊，應
    予分論併罰。查，被告係於上揭時地因行跡可疑為警盤查後
    即主動向警供承本案施用第一級毒品海洛因犯行，業據證人
    即查獲被告之警察洪平洲於審理中結證明確，被告既於警察
    查悉其上開施用第一級毒品犯行前，即主動向警供出該施用
    第一級毒品犯行，並接受裁判，則被告本案施用第一級毒品
    犯行部分符合自首規定，爰依刑法第六十二條前段規定減輕
    其刑。再查，被告前有違反肅清煙毒條例案件、竊盜、偽造
    文書及侵占等前科，並曾於九十七年間均因詐欺案件，經本
    院分別判處有期徒刑三月、三月確定，並經本院裁定應執行
    有期徒刑五月確定，於九十八年三月十五日縮刑期滿執行完
    畢，有臺灣高等法院被告前案紀錄表一份在卷可稽，其於受
    有期徒刑執行完畢後五年以內，再故意犯本件有期徒刑以上
    之罪，為累犯，所犯施用第一、二級毒品犯行均應依法加重
    其刑，其中施用第一級毒品犯行部分，同時具有加重及減輕
    事由，應依法先加後減。爰審酌被告有前揭犯罪紀錄，素行
    非佳，且已曾因施用毒品案件接受二次觀察勒戒及二次強制
    戒治處分，竟無視於毒品對於自身健康之戕害及國家對於杜
    絕毒品犯罪之禁令，猶施用毒品不輟，再為本案犯行；被告
    吸毒係戕害自己身心之行為及被告犯罪後尚能坦承施用第一
    、二級毒品犯行之態度等一切情狀，就其所犯上述二罪分別
    量處如主文所示之刑，並定其應執行之刑。再者，被告於偵
    查中雖有供出其上手為「阿木」，並供出「阿木」之手機號
    碼，惟經檢察官偵查結果，並未查獲被告所稱之上手「阿木
    」，此有臺灣臺中地方法院檢察署九十九年九月十七日中檢
    輝水九九毒偵八九五字第一二五八三七號函一份在卷可稽(
    見本院卷)，是本案被告並不符毒品危害防制條例第十七條
    第一項之減輕或免除其刑規定，附此敘明。
據上論斷，應依刑事訴訟法第二百七十三條之一第一項、第二百
九十九條第一項前段，毒品危害防制條例第十條第一項、第二項
、第二十三條第二項，刑法第十一條前段、第四十七條第一項、
第六十二條前段、第五十一條第五款，判決如主文。
中    華    民    國    99    年    11    月    16    日
                  刑事第十一庭  法  官  江奇峰
以上正本證明與原本無異。
如不服本判決應於收受判決後10日內向本院提出上訴書狀，並應
敘述具體理由；其未敘述上訴理由者，應於上訴期間屆滿後20日
內向本院補提理由書（均須按他造當事人之人數附繕本）「切勿
逕送上級法院」。
                                書記官  江慧貞
中    華    民    國    99    年    11    月    16    日
附錄論罪科刑法條：
毒品危害防制條例第十條第一項、第二項：
施用第一級毒品者，處六個月以上五年以下有期徒刑。
施用第二級毒品者，處三年以下有期徒刑。

司法院資訊處製作；財團法人民間司法改革基金會備份。
